【裁判字號】    92,抗,34
【裁判日期】    920221
【裁判案由】    偽造文書
【裁判全文】
臺灣高等法院臺南分院刑事裁定                九十二年度抗字第三四號      Ｇ
      抗  告  人
      即  自訴人  林  睛  雄
      被      告  甲  ○  ○
右抗告人因被告偽造文書案件，對於臺灣雲林地方法院中華民國九十一年十二月三十
日第一審裁定（九十一年度自字第四五號），提起抗告，本院裁定如左：
      主      文
抗告駁回。
      理      由
一、抗告意旨略以：被告甲○○於八十五年十月十五日向自訴人林晴借用坐落於古坑
    鄉○○段一之九九三地號面積四二五平方公尺之土地，約定從八十五年九月二十
    日起至八十七年九月十九日止，兩年期限，但被告期限屆至，竟占用該地不搬至
    今，抗告人於九十一年六月二十八日以中壢二十二支局第五十八號存證信函給被
    告，請伊在函到後一個月內清除地上物歸還土地，而被告於九十一年七月二十四
    日以雲林郵局第五七二號存證信函回復原告，函中以虛構抗告人於七十八年向古
    坑鄉農會借款未還，該欠款係伊代抗告人清償，雙方約定該借用期限延續十年等
    內容。抗告人即於九十一年八月一日再以中壢二十二支局第八十二號存證信函指
    被告之函係虛構並請其接函後五日內提出證據，否則依法究辦，但至今已無復文
    。查存證信函之性質與公證法施行細則第五十二條信函認定作用相同，並有通知
    催告之效用，是被告以存證信函虛構內容，已構成刑法第二百十條偽造文書之罪
    名云云。
二、按法院或受命法官於自訴案件第一次審判期日前訊問及調查結果，如認為案件有
    刑事訴訟法第二百五十二條至第二百五十四條之情形者，得以裁定駁回其自訴，
    同法第三百二十六條第三項定有明文。再按刑法第二百十條之偽造文書，以無制
    作權之人冒用他人名義而制作該文書為必要，如果行為人對於此種文書，本有制
    作之權，縱令其不應制作而制作，或其制作之內容虛偽，且涉及他人之權利，除
    合於同法第二百十五條之規定，應依該條處罰外，尚無偽造之可言，最高法院二
    十四年上字第五四五八號、三十一年上字第二一二四號判例可資參照，亦即文書
    係以自己名義形式上無製作權而冒名製作，且實質上內容虛偽者，始謂之偽造。
    經查，被告甲○○於右揭時地以自己名義制作上開存證信函寄予抗告人一節，業
    據被告於原審審理時到庭坦承在卷，並有存證信函一紙在卷可憑，足見抗告人自
    訴之事實屬實。然被告既為上開存證信函之製作權人，而非冒用他人名義制作該
    存證信函，則不論被告所制作存證信函之內容是否虛偽，被告以自己名義制作上
    開存證信函之行為，顯與抗告人所訴之刑法第二百十條之偽造私文書之構成要件
    不符。原審於第一次審判期日前訊問抗告人及調查結果，以被告犯罪嫌疑不足，
    依刑事訴訟法第三百二十六條第三項、第二百五十二條第十款規定裁定駁回抗告
    人之自訴並無違誤。抗告仍執陳詞，指摘原裁定不當，為無理由，應予駁回。
據上論斷，應依刑事訴訟法第四百十二條，裁定如主文。
中    華    民    國      九十二      年      二      月      二十一    日
                                  臺灣高等法院臺南分院刑事第二庭
                                      審判長法官  游    明    仁
                                            法官  陳    清    溪
                                            法官  蘇    重    信
右正本證明與原本無異。
不得再抗告。
                                      法院書記官  李    珍    鳳
中    華    民    國      九十二      年      二      月      二十四    日


司法院資訊處製作；財團法人民間司法改革基金會備份。
